臺灣桃園地方法院交通事件裁定　　　　　　　　　　　九十一年度交聲字第七一號
　　異　議　人
　　即受處分人　甲○○
　　處分機關　交通部公路局新竹區監理所桃園監理站
右列受處分人因違反道路交通管理處罰條例案件，對於交通部公路局新竹監理所桃園
監理站中華民國九十一年一月二日桃監裁五字第裁五二—ＡＢＸ一六一六六七號違反
道路交通管理事件裁決書所為之處分（原處分案號：臺北市政府警察局舉發違反道路
交通管理事件通知單北市警交大字第ＡＢＸ一六一六六七號），聲明異議，本院裁定
如左：
        主  文
原處分撤銷。
甲○○不罰。
        理  由
一、聲明異議意旨略以：異議人即受處分人甲○○於民國九十年九月三十日凌晨二時
    十分許，因其位於臺北市○○○路○段一號八樓之十七之住處大門遭反鎖，故其
    自該大樓地下室車庫內，將其所有之車牌號碼ＦＣ—０五六九號自用小客車開出
    至民權東路上，欲右轉至新生北路路邊暫停休息時，適遇舉發機關在該大樓大門
    處執行酒測攔檢，因而遭攔停受檢，經第一次酒測結果是０‧四一ＭＧ＼Ｌ，其
    因質疑該酒測儀器吹氣頭並未更換恐影響酒測結果而表示不服，執勤警員表示可
    拿另一台來測試，如果測試結果相同，就要開單舉發，其表示同意，約等待一小
    時後，執勤警員持另一台酒測儀器對其進行測試，酒測結果為０‧０六ＭＧ＼Ｌ
    ，該名員警認前後二次測試值相差太大，故又進行第三次測試，酒測結果為０‧
    ０七ＭＧ＼Ｌ，詎該警員竟以第二次、第三次酒測儀器沒有列印紙，而以第一次
    酒測結果予以舉發，警員以欺騙方式對其哄騙，令人不服等語，爰具狀向本院聲
    明異議。
二、按法院受理有關交通事件，準用刑事訴訟法之規定，道路交通管理處罰條例第八
    十九條定有明文；而犯罪事實應依證據認定之，無證據不得推定其犯罪事實，刑
    事訴訟法第一百五十四條則定有明文，是舉發機關於受處分人就違規事實有爭執
    時，亦應負舉證責任。經查：
（一）上開裁罰除舉發違反道路交通管理事件通知單之記載、酒測單及證人即負責幫
      異議人檢測酒精濃度之警員周清吉之指述外，舉發機關並未當場製作舉發照片
      或其他錄音、錄影等證據一併移送監理機關作為裁決依據，此經證人周清吉到
      庭證稱本件為其逕行舉發等語自明。
（二）本件異議人辯稱其於右揭時、地接受員警攔停檢測酒測值時，經警要求吹氣達
      二、三次，且其第二次、第三次酒測結果，均屬在０‧二五ＭＧ＼Ｌ標準以下
      等情，業據證人即承辦警員周清吉於本院九十一年三月十八日調查時結證稱：
      「（問：當時為何為對異議人舉發？）當時異議人是從民權東路右轉新生北路
      ，我在新生北路三段一號前首都大廈前把異議人攔下，當時異議人是開車要回
      家，因他就住在首都大廈裡，我把他攔下來時，他說他正準備要停車，我聞到
      異議人身上有酒味，所以我便對異議人進行酒測，第一次測得結果○．四一Ｍ
      Ｇ＼Ｌ，因為我們的列印紙列印出來時只有壹張，正常應該是測試一次列印二
      張才對。但因紙張不夠，所以我只好用無線電要求鄰近的派出所及警備隊支援
      紙張，但他們都沒有，就這樣拖了一個小時。之後我請勤務中心通知交通隊過
      來，交通隊距我攔下異議人後約一個小時也到現場，交通隊對異議人作酒測，
      測出酒精濃度○．二ＭＧ＼Ｌ。因為第二次測試時，已經超過一個小時，所以
      最後我只好以第一次測試值告發異議人，我也有跟他講我要用第一次測試值舉
      發他。」等語在卷，足徵本件舉發當時，證人確實有對異議人進行至少二次以
      上之酒測，而第二次酒測結果，不論是證人所言之「０‧二ＭＧ＼Ｌ」，抑或
      是如異議人所堅稱之「０‧０六ＭＧ＼Ｌ」、「０‧０七ＭＧ＼Ｌ」，該等酒
      測值均屬在０‧二五ＭＧ＼Ｌ標準以下之結果，是異議人前開所辯進行不只一
      次酒測，且均無法列印測試結果等情，堪信為真實。緣證人與異議人間，就第
      二次酒測之結果為何、有無進行第三次酒測及證人是否曾應允重新測試結果相
      同始予以舉發等各節之陳述內容，實屬南轅北轍而扞格難稽，且異議人因爭執
      第一次酒測時檢測儀器未更新吹氣頭，而生爭執並同意進行第二次酒測，導致
      第一次酒測結果與相距時餘之第二次酒測結果間，產生上開極大差距，則本件
      歷次檢測儀器及檢測方法之正確性，即屬可疑，是以本件舉發既有此等疑慮，
      自尚難以前開正確性堪慮之第一次檢測結果，逕認異議人確有前揭違規事實。
（三）綜上所述，舉發機關就前開舉發是否真實？是否全無錯視誤判之虞？顯乏其他
      相關證據資料可憑審認。因此，實無從僅憑證人前開所證，率爾遽認異議人有
      前開酒後駕車之違規情事。是以，舉發機關既不能證明異議人違反道路交通管
      理事件，自應採有利於異議人之認定。本件原處分機關未經詳查，裁處異議人
      罰鍰新台幣三萬四千五百元並吊扣駕駛執照十二個月，顯有未洽。異議人聲明
      異議意旨，指摘原處分違法，為有理由，應由本院將原處分撤銷，並諭知異議
      人不罰。
三、依道路交通管理處罰條例第八十七條第二項、道路交通案件處理辦法第二十條前
    段，裁定如主文。
中      華      民      國      九十一    年      六      月    十九    日
                                臺灣桃園地方法院交通法庭
                                    法  官  胡芷瑜
右正本證明與原本無異。
如不服本裁定，應於裁定送達後五日內向本院提出抗告狀。
                                    書記官  劉晨輝
中      華      民      國      九十一    年      七      月    一      日
